【裁判字號】    92,裁,593
【裁判日期】    920515
【裁判案由】    營業稅
【裁判全文】
最  高  行  政  法  院  裁  定                    九十二年度裁字第五九三號
    上  訴  人  廖本印即宏洋土木包工業
    被 上訴 人  財政部臺灣省中區國稅局（承受原南投縣稅捐稽徵處業務）
    代  表  人  甲○○
右當事人間因營業稅事件，上訴人不服中華民國九十一年三月十三日臺中高等行政法
院九十年度訴字第一六一三號判決，提起上訴，本院裁定如左：
    主  文
上訴駁回。
上訴審訴訟費用由上訴人負擔。
    理  由
按對於高等行政法院判決上訴，非以其違背法令為理由，不得為之，行政訴訟法第二
百四十二條定有明文。是當事人依行政訴訟法第二百四十三條第一項規定，以高等行
政法院判決有不適用法規或適用法規不當為上訴最高行政法院之理由時，其上訴狀或
理由書應有具體之指摘，並揭示該法規之條項或其內容。若依成文法以外之法則，應
揭示該法則之意旨。倘為司法院解釋、或本院之判例，則應揭示該判解之字號或其內
容。上訴狀或理由書如未依此項方法表明者，即難認為已對高等行政法院判決之違背
法令有具體之指摘，其上訴自難認為合法。本件上訴人對於臺中高等行政法院九十年
度訴字第一六一三號判決提起上訴，雖以：宇達營造有限公司（以下稱宇達公司）及
正宏土木包工業將得標之爽文國小教室修繕工程、新街國小教室修繕工程及廁所工程
、名崗國小新建綜合球場工程等四件系爭工程，上訴人僅負責土水（泥水工）部分，
又僅受宇達公司委託，負責協助現場監工，以得標價金之一成作為監工報酬，此種關
係為委任關係而非承攬，故營業人實為宇達公司，其為受僱者而已。原審判決竟認定
上訴人係向上開公司承攬工程，除有不適用民法委任或僱傭，而不當適用承攬規定之
違法外，原審判決將委任關係恝置不論，亦有判決理由不備或矛盾之違法云云，為其
論據。經查，上訴人上開理由，無非指摘原審判決認定本件系爭四件工程，係由許陳
梅雀以宇達公司及正宏土木包工業等二業者向定作人標得工程後，將得標之工程以得
標價金之九成轉包上訴人承作，由上訴人獨立完成各該工程，自行負責工程盈虧，自
非屬單純服務及代購材料、代僱工人之工地負責人，其性質與承攬無異之事實認定，
即其上訴意旨，均係指摘原審判決事實之認定與證據之取捨；惟就原審判決以上訴人
起訴為無理由，駁回上訴人之起訴，究有何違背法令，未能為具體說明。從而上訴人
指摘原審判決違背法令，核無足採，揆諸首揭說明，其上訴難謂合法，應予駁回。
據上論結，本件上訴為不合法，爰依行政訴訟法第二百四十九條第一項前段、第一百
零四條、民事訴訟法第九十五條、第七十八條，裁定如主文。
中    華    民    國    九十二      年      五        月     十五       日
                    最 高 行 政 法 院  第 四 庭
                                審 判 長 法  官      廖  政  雄
                                         法  官      趙  永  康
                                         法  官      林  清  祥
                                         法  官      鍾  耀  光
                                         法  官      姜  仁  脩
右  正  本  證  明  與  原  本  無  異
                                         法院書記官  莊  俊  亨
中    華    民    國    九十二      年      五        月      十五      日


司法院資訊處製作；財團法人民間司法改革基金會備份。
